# 固定资产增值税业务探讨

提问人：hothot 时间：2010-02-24 15:38:43
如今按照新的税法和会计准则规定，固定资产的增值税不像以前那样都可以直接进入成本。现有 4 种情况，与网友探讨一下：
1 、购买的固定资产，单独出具增值税发票，该增值税不计入固定资产成本，作为进项税额单独列出；
2 、需要安装的固定资产，领用工程用原材料，该原材料所含的增值税可以计入固定资产成本；
3 、需要安装的固定资产，领用生产用原材料，该原材料所含的增值税不可以计入固定资产成本；
4 、需要安装的固定资产，领用生产产品，该产品所含的增值税可以计入固定资产成本。
以上是本人的拙见，愿各位仁人同志各抒己见，排解困扰。

回答人：chenyiwei
回复 楼主 hothothot 的帖子首先要明确一个前提：你这里所指的固定资产是动产还是不动产？

回答人：chenyiwei
回复 楼主 hothothot 的帖子如果该固定资产是动产，则上述第 4 条应当是有误的。 另外，为何“需要安装的固定资产，领用工程用原材料，该原材料所含的增值税可以计入固定资产成本”？工程用原材料用于应税项目，其用途也发生了变化，进项税额应当不用再转出。